# 请教陈版关于私募契约型基金是否应该并表问题

提问人：yixiaofeng 时间：2018-02-06 00:01:02
某基建企业为参与PPP项目引入私募契约型基金，基建企业认购该基金B类20%为劣后级，某基金合伙企业认购该基金A类80%为优先级，基金管理人不出资，对基金进行管理，每年收取固定的服务费，A类基金持有人分配收益，以基金可供分配金额为限，年化基准收益率6%，B类基金分配收益，以A内基金分配后剩余可分配金额为限，年化基准收益率8%， 基金管理人根据基金份额持有人大会决定管理和运用基金资产，基金持有人大会由基金份额持有人组成，每份基金享有一票表决权，基金持有人大会决议须经出席人全体一致通过放方有效，合同并未约定对优先级收益差额补足及回购等事项， 请教陈版： 1 、基建企业是否可以将基金纳入合并范围，根据收益分配顺序，基建企业承担了较高的剩余风险，但根据表决权来看，基建企业并未达到控制，或者另有其他考虑。 2 、如基建企业能合并基金，那么合伙企业投入的80%在合并报表如何体现，是股权还是债权，从合同“A类基金持有人分配收益，以基金可供分配金额为限”，是否能判断为合伙企业承担了本金和收益的相关风险，收回金额不固定，判断为股权？

回答人：chenyiwei
基建企业应将该基金纳入合并报表范围，该基金就是为了该基建企业从事特定PPP项目的融资需求而设立，优先级份额享有的否决权为保护性权力，在判断控制权时不考虑。 在合并报表层面，优先级份额确认为负债，应归属于优先级份额的收益作为利息支出。

提问人：yixiaofeng 时间：2018-02-06 12:17:20
不好意思陈老师，刚接触基金对这些不是很了解，还想请教一下您优先级份额确认为负债，这主要是出于什么考虑呢？这个现在有具体可以参考的条文吗？或者说主要是专业判断。

回答人：chenyiwei
请查阅《瑞华研究 2010 ～ 2016 汇编》之“问题3-2-102（公司将其所控制的有限合伙企业等特殊主体纳入合并报表范围的具体操作问题）”。